臺灣臺南地方法院民事裁定
110年度小上字第55號
上  訴  人  吳榮財  
被 上 訴人  泰安產物保險股份有限公司台南分公司

法定代理人  張美雯  
上列當事人間請求侵權行為損害賠償事件，上訴人對於民國110
年8月5日本院臺南簡易庭109年度南小字第1895號第一審小額判
決提起上訴，本院裁定如下：
    主  文
上訴駁回。
第二審訴訟費用新臺幣壹仟伍佰元由上訴人負擔。
    理  由
一、上訴意旨略以：我有在法庭說明對方的車子在我車子正後方
    ，我正在倒車時，對方的車子因不知此狀況而未欲駛離造成
    碰撞。臺南市行車車輛事故鑑定委員會並未作鑑定，通知開
    會時我未接到通知所以未到場，才會再聲請覆議鑑定，不合
    理、不公正等語。並為上訴聲明：原判決不利於上訴人之部
    分廢棄。
二、按對於小額程序第一審裁判之上訴或抗告，非以其違背法令
    為理由，不得為之，民事訴訟法第436條之24第2項定有明文
    。所謂判決違背法令係指判決不適用法規或適用不當，民事
    訴訟法第436條之32第2項準用同法第468條亦有明定。又依
    同法第436條之25規定，上訴狀內應記載上訴理由，表明下
    列各款事項︰一原判決所違背之法令及其具體內容；二依訴
    訟資料可認為原判決有違背法令之具體事實。而以判決有不
    適用法規或適用不當為上訴理由時，其上訴狀或理由書應有
    具體之指摘，並揭示該法規之條項或其內容，若係成文法以
    外之法則，應揭示該法則之旨趣，倘為司法院解釋或最高法
    院之判例，則應揭示該判解之字號或內容，如依民事訴訟法
    第469條所列第1款至第5款（第6款未準用，參照同法第436
    條之32第2項規定）事由提起上訴者，其上訴狀或理由書應
    揭示合於該條款之事實，上訴狀或理由書如未依此項方法表
    明者，即難認為已對原判決之違背法令有具體之指摘，其上
    訴自難認為合法（最高法院71年台上字第314號判決意旨參
    照）。又按小額事件之上訴程序不合法者，依民事訴訟法第
    436條之32第2項準用第471條第1項、第444條第1項規定，法
    院毋庸命其補正，應逕以裁定駁回之。
三、經查：本件為訴訟標的金額在新臺幣（下同）10萬元以下之
    金錢訴訟，依民事訴訟法第436條之8第1項規定，應適用小
    額訴訟程序，揆諸首揭說明，上訴人非以原判決違背法令為
    由不得提起上訴，且上訴理由依法須表明原判決所違背之法
    令及其具體內容，暨依訴訟資料可認為原判決有違背法令之
    具體事實，始符合上訴程式。本件上訴人上訴狀所載之上訴
    理由，並未表明原審判決違背法令之具體內容，亦未表明依
    訴訟資料合於該違背法令之具體事實，或原判決如何不適用
    法規或適用法規不當，或有何民事訴訟法第469條第1至5款
    規定所列判決當然違背法令之事由，難認對原判決之如何違
    背法令已有具體之指摘。揆諸前揭說明，應認其上訴為不合
    法。
四、本件小額訴訟事件之上訴既經駁回，本件第二審訴訟費用應
    依民事訴訟法第436條之32第1項準用同法第436條之19第1項
    確定其數額為1,500元，並依民事訴訟法第78條規定由上訴
    人負擔。
五、據上論結，本件上訴為不合法，依民事訴訟法第436條之32
    第1、2項、第444條第1項前段、第436條之19第1項、第95條
    、第78條，裁定如主文。
中　　華　　民　　國　　110 　年　　11　　月　　10　　日
                  民事第四庭  審判長法  官   張家瑛     
                    　　　　　　　　 法  官   陳䊹伊
                                    法  官   許育菱
以上正本證明與原本無異。　　　　　　　　　　　　　　　
本件不得抗告。
中　　華　　民　　國　　110 　年　　11　　月　　10　　日
                                    書記官   吳采蓉